臺灣高等法院民事裁定
109年度抗字第976號
抗  告  人  劉仲希  
上列抗告人因與相對人臺灣銀行股份有限公司間聲請停止執行事
件，對於中華民國109年7月9日臺灣新北地方法院109年度聲字第
179號裁定提起抗告，本院裁定如下：
   主      文
原裁定廢棄。
抗告人供擔保新臺幣參拾參萬柒仟玖佰捌拾玖元後，臺灣新北地
方法院106年度司執字第81161號強制執行事件之強制執行程序，
於臺灣新北地方法院109年度訴字第1927號侵權行為損害賠償等
事件判決確定前，應暫予停止。
抗告程序費用由相對人負擔。
    理      由
一、本件抗告人在原法院聲請意旨略以：相對人執臺灣桃園地方
    法院89年度訴字第1795號民事確定判決（下稱系爭執行名義
    ）向原法院民事執行處（下稱執行法院）對伊聲請強制執行
    。惟相對人員工徐秋妹、羅基琴、洪木林、陳橋興、李美容
    、黃麗美與張成昌（下合稱徐秋妹等7人）共謀進行非法拆
    借放款、洗錢，侵害伊之權利；又相對人以虛假債權致法院
    陷於錯誤，以訴訟詐欺方式取得系爭執行名義，並向財團法
    人金融聯合徵信中心（下稱聯徵中心）通報關於伊債信不良
    之訊息，致伊名譽、信用受損，相對人及徐秋妹等7人應依
    侵權行為法律關係，對伊負賠償責任，伊已起訴對相對人請
    求損害賠償，並以之與系爭執行名義所示相對人債權為抵銷
    之意思表示，雙方債權債務互為抵銷後，執行法院106年度
    司執字第81161號強制執行事件（下稱系爭執行事件）之執
    行程序（下稱系爭執行程序）因相對人之請求發生消滅事由
    ，應予撤銷，相對人不得執系爭執行名義對伊強制執行為由
    ，提起債務人異議之訴及侵權行為損害賠償訴訟（案列：原
    法院109年度訴字第1927號，下稱本案訴訟）。又因執行查
    封之財產一旦拍賣，勢難回復原狀，請求裁定於本案訴訟判
    決確定前，系爭執行事件應予停止執行。原裁定駁回抗告人
    之聲請，抗告人不服，提起抗告。抗告意旨略以：伊前對相
    對人提起確認債權不存在之訴（案列：原法院106年度訴字
    第1576號、本院107年度上字第216號、最高法院108年度台
    上字第1376號，下合稱前案訴訟），為系爭執行名義成立前
    之事由，伊於本案訴訟主張之抵銷債權，係發生於系爭執行
    名義成立後，亦為前案訴訟事實審言詞辯論終結後所生消滅
    相對人請求之事由，故伊提起本案訴訟未違反強制執行法第
    14條第3項規定，本件有停止執行之必要，原裁定據此駁回
    伊停止執行之聲請，顯有違誤，爰求為廢棄原裁定等語。
二、按有回復原狀之聲請，或提起再審或異議之訴，或對於和解
    為繼續審判之請求，或提起宣告調解無效之訴、撤銷調解之
    訴，或對於許可強制執行之裁定提起抗告時，法院因必要情
    形或依聲請定相當並確實之擔保，得為停止強制執行之裁定
    。強制執行法第18條第2項定有明文。所謂必要情形，固由
    法院依職權裁量定之。然法院為此決定，應就債務人異議之
    訴在法律上是否顯無理由，以及如不停止執行，將來是否難
    於回復執行前之狀態，及倘予停止執行，是否無法防止債務
    人濫行訴訟以拖延執行，致債權人之權利無法迅速實現等各
    種情形予以斟酌，以資平衡兼顧債務人及債權人雙方之利益
    （最高法院98年度第3次民事庭會議(二)意旨參照）。基此
    而論，於強制執行程序開始後，債務人因提起債務人異議之
    訴而聲明願供擔保，聲請停止強制執行，除債務人異議之訴
    已受敗訴裁判確定外，法院認有必要時，得酌定相當並確實
    之擔保，而為停止執行之裁定。又所謂相當並確實之擔保，
    係備供債權人因停止執行所受損害之賠償，而非用以代替原
    執行標的物，亦非逕供債權人執行債權受償之用，其數額應
    依標的物停止執行後，債權人未能即時受償或利用該標的物
    所受之損害額，或其因另供擔保強制執行所受之損害額定之
    ，非以標的物之價值或其債權額為依據。　
三、經查：
㈠、相對人前執系爭執行名義向執行法院對抗告人為強制執行，
    經執行法院以106年度司執字第81161號受理（原受理案號為
    105年度司執字第77518號；執行標的為抗告人所有新北市○○
    區○○街00巷00號6樓建物及坐落之土地應有部分，因與104年
    度司執字第86676號執行標的相同而併入該案號，嗣分新案1
    06年度司執字第81161號繼續執行）等情，經調取系爭執行
    事件卷宗核閱屬實。嗣抗告人於系爭執行程序終結前，對相
    對人及徐秋妹等7人提起侵權行為損害賠償及債務人異議之
    訴等訴訟，主張：徐秋妹等7人共謀進行非法拆借放款、洗
    錢，並將伊簽發予中央信託局中壢分局之空白取款憑條交由
    張成昌使用，侵害伊之權利，相對人應負僱用人責任；又相
    對人以虛假債權致法院陷於錯誤，以訴訟詐欺方式取得系爭
    執行名義，並向聯徵中心通報關於伊債信不良之訊息，致伊
    名譽信用受損，徐秋妹等7人應依侵權行為法律關係，對伊
    負賠償責任，相對人依民法第188條規定對伊負連帶損害賠
    償責任，伊已以其對相對人之上開損害賠償債權（下稱系爭
    侵權行為損害賠償債權）與系爭執行名義所示之相對人債權
    為抵銷之意思表示，抗告人以系爭執行名義成立後有消滅相
    對人請求之事由為由，依強制執行法第14條第1項及民法第1
    84條、第188條等規定，提起債務人異議之訴及侵權損害賠
    償訴訟，求為：1.系爭執行程序應予撤銷。2.相對人不得執
    系爭執行名義對伊為強制執行。3.相對人及徐秋妹等7人應
    連帶給付伊新臺幣（下同）90萬7,670元本息之判決（見外
    放本案訴訟影卷第9至77頁），同時聲請停止系爭執行程序
    ，並經本院調取系爭執行事件卷宗、本案訴訟卷宗核閱無訛
    。而抗告人及訴外人（即系爭執行事件同案之執行債務人）
    劉思妤、王笙灃（下稱抗告人等3人）於106年1月25日以相
    對人為被告起訴請求確認相對人債權不存在及不得執系爭執
    行名義對伊聲請強制執行，經原法院106年度訴字第1576號
    判決、本院107年度上字第216號判決、最高法院108年度台
    上字第1376號裁定駁回抗告人等3人之之訴及上訴確定在案
    ，有前揭各判決、裁定附卷可憑（見本院卷第45至78頁）。
㈡、審酌本案訴訟與前案訴訟之訴訟標的未盡相同，抗告人係以
    其於系爭執行名義成立後對相對人有系爭侵權行為損害賠償
    債權存在，並已於本案訴訟中以起訴狀向相對人行使抵銷權
    ，該消滅相對人系爭執行名義請求之事由為前案訴訟事實審
    言詞辯論終結後發生，非抗告人於前案訴訟所得主張，而抗
    告人提起本案訴訟有無理由，仍須經法院審理始能論斷。又
    相對人聲請強制執行之標的包含抗告人名下之不動產乙情，
    經本院調閱系爭執行事件卷宗核閱明確。如不停止執行，抗
    告人所有之不動產經拍賣後，將來亦難以回復執行前之狀態
    ，較諸倘予停止執行，相對人僅延後受償，其間之損失仍得
    請求抗告人賠償，權衡兩造損益，應認本件有必要停止執行
    。是抗告人以提起本案訴訟（含債務人異議之訴）為由，聲
    請裁定停止系爭執行程序，即屬有據。
㈢、又按法院依強制執行法第18條第2 項定擔保金額而准許停止
    強制執行之裁定者，該項擔保係備供債權人因停止執行所受
    損害之賠償，其數額應依標的物停止執行後，債權人未能即
    時受償或利用該標的物所受之損害額，或其因另供擔保強制
    執行所受之損害額定之。本院審酌相對人因抗告人聲請停止
    ，將受有延宕強制執行程序未能即時受償之損害，故認有必
    要諭知抗告人提供相當並確實之擔保，以兼顧雙方之權益。
    查相對人聲請系爭執行事件之債權金額為155萬9,951元，有
    相對人民事強制執行聲請狀附於系爭執行事件卷可稽（見本
    院卷第89至90頁），而抗告人所提本案訴訟為得上訴第三審
    之案件，參考各級法院辦案期限實施要點規定，第一、二、
    三審通常程序審判案件之辦案期限分別為1年4個月、2年、1
    年，共計4年4個月，預估為抗告人提起本案訴訟獲准停止執
    行，因而致相對人執行延宕之期間，再以系爭執行名義債權
    按法定利率計算，認抗告人應提供之擔保金額以33萬7,989
    元〔1,559,951×5﹪×（4+4/12）＝337,989，元以下四捨五入〕
    為當。
㈣、從而，抗告人依強制執行法第18條第2項規定，聲請停止系爭
    執行程序，洵屬有據，應予准許。原裁定駁回抗告人之聲請
    ，尚有未洽。抗告意旨指摘原裁定不當，求予廢棄，為有理
    由，爰由本院將原裁定廢棄，裁定如主文第二項所示。
四、據上論結，本件抗告為有理由，爰裁定如主文。　　　　
中　　華　　民　　國　　109 　年　　8 　　月　　  25  日
                  民事第七庭
                      審判長法  官  周玫芳
                            法  官  李昆曄
                            法  官  王育珍
正本係照原本作成。
本裁定除以適用法規顯有錯誤為理由外，不得再抗告。如提起再
抗告，應於收受送達後10日內委任律師為代理人向本院提出再抗
告狀。並繳納再抗告費新臺幣１千元。
中　　華　　民　　國　　109 　年　　8 　　月　　25　　日

  　　　　　　　　　　　　　書記官  簡曉君